臺灣臺北地方法院民事裁定
109年度訴字第5918號
反訴原告即
被      告  陸榮木  
訴訟代理人  王永茂律師
反訴被告即
原      告  永權實業有限公司

法定代理人  高欽    
反訴被告即
原      告  永億興業有限公司

法定代理人  陳寶琴  
共      同
訴訟代理人  林光彥律師
            楊蕙謙律師
上列當事人間請求返還不當得利事件，經反訴原告即本訴被告提
起反訴，本院裁定如下：
    主  文
反訴原告之訴駁回。
反訴訴訟費用由反訴原告負擔。 
    理  由
一、按原告起訴不合程序或不備其他要件者，法院應以裁定駁回
    之；反訴之標的，如專屬他法院管轄，或與本訴之標的及其
    防禦方法不相牽連者，不得提起，民事訴訟法第249條第1項
    第6款、第260條第1項分別定有明文。
二、查反訴原告（即本訴被告）於民國109年9月29日提出民事反
    訴起訴狀，主張：反訴原告前於108年7月18日與反訴被告永
    權實業有限公司（下稱永權公司）簽訂土地買賣契約書（下
    稱系爭契約)，由反訴被告永權公司以新臺幣（下同）1,390
    萬元向反訴原告購買座落於新北市○○區○○段00地號土地（下
    稱系爭土地），反訴被告永權公司並指定反訴被告永億興業
    有限公司（下稱永億公司）為登記名義人，惟反訴被告遲未
    依108年7月18日土地買賣契約（下稱系爭契約）約定給付尾
    款，反訴被告已違約，故反訴原告自得主張解除系爭契約，
    並提起本件反訴，要求反訴被告應配合辦理塗銷系爭土地之
    所有權登記，並回復登記系爭土地之所有權予反訴原告，爰
    反訴聲明：⒈反訴被告永權公司及永億公司應將系爭土地所
    有權移轉登記予反訴原告。⒉反訴被告永權公司及永億公司
    在將系爭土地所有權移轉登記予反訴原告前，不得就該不動
    產為使用、收益。⒊反訴被告永權公司及永億公司應自本件
    反訴狀繕本送達之日起，至完成將第一項所示之不動產所有
    權移轉登記予反訴原告之日止，按日給付2,780元予反訴原
    告。⒋反訴被告永權公司、永億公司及陳寶琴應將系爭土地
    之抵押權登記予以塗銷。經核兩造於本訴所爭執者乃系爭契
    約第5條第2項關於買方負擔土地增值稅約定是否有效；而反
    訴原告於反訴則係主張系爭契約業經反訴原告合法解除，故
    訴請回復原狀及損害賠償。由此可見，反訴與本訴之訴訟標
    的及防禦方法，顯然各自獨立，互不影響，難認有何相牽連
    關係。是依上開規定，反訴原告所為之反訴，乃於法不合，
    應予駁回。
三、依民事訴訟法第249 條第1 項第6 款、第95條、第78條，裁
    定如主文。 　　
中　　華　　民　　國　　111 　年　　2 　　月　　18　　日
                  民事第二庭    法　官　林禎瑩
以上正本係照原本作成。
如不服本裁定應於送達後10日內向本院提出抗告狀，並繳納抗告
費新臺幣1,000元。
中　　華　　民　　國　　111 　年　　2 　　月　　22　　日
                                書記官  鄭玉佩